臺灣高等法院花蓮分院民事裁定  
111年度抗字第9號
抗  告  人  温懷恩  
上列抗告人因與相對人臺灣銀行股份有限公司間債務人異議之訴
事件，對於中華民國111年1月25日臺灣花蓮地方法院111年度
補字第10號所為裁定提起抗告，本院裁定如下：
    主  文
抗告駁回。
抗告費用由抗告人負擔。
    理  由
一、原裁定意旨略以：上列當事人間債務人異議之訴事件，抗告
    人即原告温懷恩(下稱抗告人)起訴未據繳納裁判費。按債務
    人異議之訴之訴訟標的為該債務人之異議權，法院核定此訴
    訟標的之價額，應以債務人本於此項異議權，請求排除強制
    執行所有之利益為準。查抗告人起訴聲明請求撤銷原審法院
    110年度司執字第22303號關於兩造間之強制執行程序，依相
    對人即被告臺灣銀行股份有限公司(即執行債權人)於上開執
    行請求抗告人(即執行債務人)與訴外人磐頂機械股份有限公
    司等人連帶給付新臺幣(下同)25,902,515元及其遲延利息，
    而抗告人否認該債權並辯稱未曾擔任借款保證人、已拋棄繼
    承等，以該金額計算核為本件訴訟標的價額，應徵第一審裁
    判費240,008元。茲依民事訴訟法第249條第1項但書之規定
    ，限抗告人於收受本裁定送達14日內補繳，逾期不繳，即駁
    回其訴等語。
二、抗告意旨略以：本人自民國80年1月起至99年4月間大多在監
    服刑，並無擔任借款保證人一事，亦未曾知悉或出庭被告知
    ，對銀行提出之強制執行命令一事，提債權不成立之抗告，
    此案所需之金額已申請法律救助中等語。
三、按提起抗告，應於裁定送達後10日之不變期間內為之；提起
    抗告，如逾抗告期間者，原第一審法院應以裁定駁回之；抗
    告不合法者，第二審法院應以裁定駁回之，民事訴訟法第48
    7條本文、第495條之1第1項準用第442條第1項、第444條第1
    項前段分別定有明文。再按送達於住居所、事務所或營業所
    不獲會晤應受送達人者，得將文書付與有辨別事理能力之同
    居人或受僱人，此為同法第137條第1項明文規定。本件原裁
    定於111年1月27日送達抗告人住所，由抗告人之同居人林正
    輝簽收，有送達證書在卷可按(見原審卷第51頁)，至111年2
    月6日屆滿10日，而抗告人之住所在花蓮縣○○鄉境內，加計
    在途期間3日，則至111年2月9日抗告期間已經屆滿，抗告人
    遲至111年2月10日始提出民事抗告狀，有卷附民事抗告狀上
    之原審法院收文戳章可考，已逾上開提起抗告之不變期間，
    本件抗告即非合法。
四、又原裁定命補繳裁判費部分，為法院於訴訟程序進行中所為
    裁定，依民事訴訟法第483條規定，不得抗告，是原裁定依
    其核定之訴訟標的價額計算抗告人應繳納之第一審裁判費，
    限期命補繳部分，依法即不得抗告，抗告人就此部分提起抗
    告，亦為不合法。
五、至抗告意旨所述債權不成立等語，為抗告人所提債務人異議
    之訴於實體上有無理由之問題，非本件抗告程序所能審酌，
    且抗告人對原裁定關於訴訟標的價額之核定部分亦未爭執；
    另抗告人於原審聲請訴訟救助部分，已經原審法院111年2月
    22日以111年度救字第8號裁定駁回(見原審卷第53頁)，均附
    此敘明。
據上論結，本件抗告為不合法，爰裁定如主文。
中　　華　　民　　國　　111 　年　　4 　　月　　28　　日
                  民事庭審判長法　官  張宏節
                              法　官  張健河
                              法　官  林碧玲
以上正本係照原本作成。
本裁定除以適用法規顯有錯誤為理由外，不得再抗告。如提起再抗告，應於收受送達後10日內委任律師為訴訟代理人向本院提出再抗告狀（均須按他造當事人之人數附繕本）。並繳納再抗告費新台幣１千元。　　　　　　　　　　　　　　　
中　　華　　民　　國　　111 　年　　4 　　月　　28　　日
                              書記官  徐錦純